臺灣高等法院民事裁定
111年度非抗字第52號
再抗告人    黃淑貞
訴訟代理人  柳慧謙律師
上列再抗告人因與相對人財團法人台灣省桃園縣宋新恩公祭祀公
業間票款執行事件，對於中華民國111年3月31日臺灣士林地方法
院111年度抗字第67號所為裁定提起再抗告，本院裁定如下： 
    主  文
再抗告駁回。
再抗告費用由再抗告人負擔。
    理  由
一、按除以抗告不合法而遭駁回者外，對於抗告法院之裁定再 
    為抗告，僅得以其適用法規顯有錯誤為理由，非訟事件法第
    45條第3項定有明文。所謂適用法規顯有錯誤，係指原裁定
    就其取捨證據所確定之事實適用法規顯有錯誤而言，不包括
    認定事實不當或理由不備、矛盾之情形在內。
二、經查：
　　㈠、本件相對人以其執有再抗告人於民國109年9月23日簽發
        票據號碼TH0000000號，面額新臺幣(下同)300萬元、受
        款人為相對人，並免除作成拒絕證書之本票（下稱系爭
        本票），詎提示未獲兌現，為此爰依票據法第123條規
        定，聲請裁定許可強制執行（見原法院司票字卷第8至1
        4頁聲請狀、系爭本票）。經原法院司法事務官以110年
        度司票字第11946號裁定准其強制執行之聲請（見同上
        卷第30至31頁裁定，下稱系爭本票裁定）。再抗告人不
        服，提起抗告，原法院以執票人依票據法第123條規定
        ，聲請法院裁定許可對發票人強制執行，係屬非訟事件
        ，且系爭本票已載明免除作成拒絕證書，執票人聲請裁
        定准予強制執行，即毋庸提出已為付款提示之證據，本
        件相對人主張其執有系爭本票，雖未載明到期日，惟視
        為見票即付，經相對人於110年6月24日提示未獲付款，
        為此聲請裁定准予強制執行，業據提出與所述相符之系
        爭本票為證，依系爭本票為形式上之審查，認其已具備
        本票各應記載事項，屬有效之本票，故認相對人聲請強
        制執行，應予准許，乃以原裁定駁回再抗告人之抗告，
        於法核無不當。
　　㈡、再抗告人之再抗告意旨略以：原法院未查相對人是否曾
        向伊為系爭本票之付款提示及相對人對其並無本票債權
        存在，遽認相對人已為票據之提示及得行使票據權利，
        顯有錯誤適用法規之情形云云。惟查：
　　　　⒈按本票既已載明免除作成拒絕證書，執票人聲請裁定
          准予強制執行，即毋庸提出已為付款提示之證據。苟
          發票人抗辯執票人未為提示，依票據法第124條準用
          同法第95條但書規定，即應由其負舉證之責。
　　　　⒉查，系爭本票既有免除作成拒絕證書之記載，依票據
          法第124條準用第95條但書之規定，相對人執系爭本
          票聲請裁定准許強制執行時，主張其於到期日後提示
          不獲付款，即為已足，再抗告人應就相對人未提示系
          爭本票之事實負舉證責任；然再抗告人僅空言抗辯相
          對人不可能於三級警戒期間之110年6月24日對其提示
          系爭本票，自難認其所辯可採。原裁定依系爭本票為
          形式上審查，認相對人之追索權要件已經具備而裁定
          准予強制執行，自與前開票據法規定相符，並無違誤
          。
　　　　⒊再按本票執票人依票據法第123條規定，聲請法院裁定許可對發票人強制執行，係屬非訟事件，此項聲請之裁定，及抗告法院之裁定，僅依非訟事件程序，就本票形式上之要件是否具備予以審查為已足，並無確定實體上法律關係存否之效力，如發票人就票據債務之存否有爭執時，應由發票人提起確認之訴，以資解決。查，再抗告意旨指稱兩造間無債權債務關係存在，相對人無權行使系爭本票等情，核均屬實體上法律關係之爭執，尚非本件非訟事件程序所得審究；是以，原裁定未採再抗告人此部分之抗辯，亦無適用法規之違誤。　　
　　㈢、從而，原法院以相對人所提系爭本票形式上審查，認本
        票形式上之要件已具備，且相對人之追索權要件亦已合
        於法律規定，認司法事務官以系爭本票裁定准許相對人
        強制執行之聲請，未有不合，乃以原裁定駁回再抗告人
        之抗告，於法並無違誤。再抗告人仍執前詞指謫原裁定
        適用法規顯有錯誤，聲請廢棄，為無理由。
三、據上論結，本件再抗告為無理由。爰裁定如主文。　
中　　華　　民　　國　　111 　年　　6 　　月　　24　　日
                  民事第九庭    
                      審判長法  官  楊絮雲
                            法  官  陳賢德
                            法  官  張宇葭
正本係照原本作成。
不得抗告。
中　　華　　民　　國　　111 　年　　6 　　月　　24　　日
 　　　　　　　　　　　　   書記官  李佳姿